臺灣苗栗地方法院民事裁定
                                    111年度司繼字第576號
聲  請  人  潘哲翔  

代 理 人兼
送達代收人  江武忠  

上列聲請人聲請為被繼承人李惠蘭指定遺產管理人事件，本院裁
定如下：
    主      文
指定財政部國有財產署中區分署為被繼承人李惠蘭之遺產管理人
。
准對被繼承人李惠蘭之大陸地區以外繼承人為承認繼承之公示催
告。 
被繼承人李惠蘭之大陸地區以外繼承人，應自前項公示催告最後
揭示於法院公告處、資訊網路及其他適當處所之日起，1年內承
認繼承，上述期限屆滿，無繼承人承認繼承時，被繼承人李惠蘭
之遺產，於清償債權並交付遺贈物後，如有賸餘即歸屬國庫。
聲請程序費用由被繼承人李惠蘭之遺產負擔。
    理      由
一、本件聲請意旨略以：被繼承人李惠蘭（女、民國00年0月00
    日生、身分證統一編號：Z000000000號、生前最後住所：苗
    栗縣○○鄉○○村0鄰○○000號）於109年5月30日發現死亡，聲請
    人為大陸地區人民，前向本院聲明繼承被繼承人在臺遺產，
    並經本院於109年7月22日以苗院傑家家四109司聲繼2字第18
    153號函准予備查在案，爰依臺灣地區與大陸地區人民關係
    條例之規定，請求指定財政部國有財產署中區分署或聲請人
    之代理人江武忠地政士為被繼承人之遺產管理人等語。
二、按被繼承人在臺灣地區之遺產，由大陸地區人民依法繼承者
    ，而其繼承人全部為大陸地區人民者，除被繼承人係現役軍
    人或退除役官兵者，應適用臺灣地區與大陸地區人民關係條
    例第68條規定外，由繼承人、利害關係人或檢察官聲請法院
    指定財政部國有財產局為遺產管理人，管理其遺產，臺灣地
    區與大陸地區人民關係條例第67條、第67條之1定有明文。
    次按，繼承開始時，繼承人之有無不明，而無親屬會議或親
    屬會議未於1個月內選定遺產管理人者，利害關係人或檢察
    官得聲請法院選任遺產管理人，並由法院依公示催告程式，
    定6個月以上之期限，公告繼承人，命其於期限內承認繼承
    ，民法第1177條及第1178條亦有明文。
三、經查，聲請人主張之上開事實，業據提出被繼承人之除戶戶
    籍謄本、遺產資料、代理人之身分證影本暨地政士開業執照
    影本、委託書影本、親屬關係公證書影本、財團法人海峽交
    流基金會證明書影本等件為證，復經本院依職權調閱109年
    度司聲繼字第2號聲明繼承卷宗，核實無誤，堪信為真實。
    被繼承人既非退除役官兵，聲請人又為被繼承人之大陸地區
    繼承人，其聲請指定遺產管理人自屬有據，揆諸首揭規定，
    本院應指定財政部國有財產署中區分署為被繼承人之遺產管
    理人，是聲請人聲請指定其代理人江武忠為被繼承人之遺產
    管理人礙難憑採。為此依臺灣地區與大陸地區人民關係條例
    第67條之1規定，指定財政部國有財產署中區分署為被繼承
    人之遺產管理人。
四、依家事事件法第127條第4項規定，裁定如主文。 
五、如對本裁定抗告須於裁定送達後10日內向本院提出抗告狀，
    並應繳納抗告費新臺幣壹仟元整。
中　　華　　民　　國　　111 　年　　8 　　月　　22　　日
                  家事法庭    司法事務官  潘奕臻